【裁判字號】    99,聲,1458
【裁判日期】    990527
【裁判案由】    聲請具保停止羈押
【裁判全文】
臺灣高等法院刑事裁定                  99年度聲字第1458號
聲  請  人
即  被  告  甲○○
選任辯護人  王淑琍律師
上列聲請人因違反毒品危害防制條例等案件（本院99年度上訴字
第803號），聲請具保停止羈押，本院裁定如下：
    主  文
聲請駁回。
    理  由
一、按被告經法官訊問後，認為犯罪嫌疑重大，而最輕本刑為 5
    年以上有期徒刑之罪，非予羈押，顯難進行審判，得羈押之
    ，刑事訴訟法第101條第1 項第3款定有明文。而此所謂之羈
    押，乃拘禁被告之強制處分，其目的係在於保全證據、確保
    刑事訴訟程序之進行及刑罰權之執行。是被告經法官訊問後
    ，究竟有無刑事訴訟法第101條第1項各款之情形，均屬事實
    問題，法院應按訴訟之程度，卷證資料及其他一切情事斟酌
    之。次按刑事訴訟法第101條第1 項第3款規定之羈押，係因
    被告所犯為死刑、無期徒刑或最輕本刑為5 年以上有期徒刑
    之罪者，其可預期判決之刑度既重，該被告為規避刑罰之執
    行而妨礙追訴、審判程序進行之可能性增加，國家刑罰權有
    難以實現之危險，該規定旨在確保訴訟程序順利進行，使國
    家刑罰權得以實現，以維持重大之社會秩序及增進重大之公
    共利益，其目的洵屬正當。又基於憲法保障人民身體自由之
    意旨，被告犯上開條款之罪嫌疑重大者，仍應有相當理由認
    為其有逃亡、湮滅、偽造、變造證據或勾串共犯或證人等之
    虞，法院斟酌命該被告具保、責付或限制住居等侵害較小之
    手段，均不足以確保追訴、審判或執行程序之順利進行，始
    符合該條款規定，非予羈押，顯難進行追訴、審判或執行之
    要件，此際羈押乃為維持刑事司法權有效行使之最後必要手
    段，於此範圍內，尚未逾越憲法第23條規定之比例原則，符
    合司法院大法官會議釋字第392號、第653 號、第654號解釋
    意旨，與憲法第8條保障人民身體自由及第16 條保障人民訴
    訟權之意旨，尚無違背（司法院大法官會議釋字第665 號解
    釋理由書意旨參照）。
二、聲請意旨略以：1.刑事訴訟法第101條第1項第3 款之規定，
    羈押之目的應以保全刑事追訴、審判或執行程序為限，故被
    告所犯縱為該項第3 款之重罪，如無逃亡或滅證導致顯難已
    進行追訴、審判或執行之危險，倘欠缺羈押之必要要件，亦
    則該條款規定即有抵觸無罪推定原則、平等原則或過度限制
    刑事被告之充分防禦權而違反比例原則之虞（參照司法院大
    法官釋字第665 號解釋理由書）。2.被告本身於大樓擔任管
    理員一職，已長達4 年，98年6月4日遭警方逮捕，接由檢察
    官偵辦、地院、高院審理，至今已收押快1 年，被告於大樓
    工作時所擔任之職位部分有許多行政事務上的內容與款項尚
    未交代清楚，被告深怕所經手管理大樓職務之明細有爭執誤
    會，致被告冤受法律上追訴。3.被告父母雙亡，夫妻已離婚
    10餘年，有2 位正值青年期的兒子需被告回家安頓，被告突
    然離開兒子將近1 年，經由律師得知家中經濟出了許多問題
    ，懇請鈞院體察被告的心情，讓被告回去對工作及家裡有所
    交代，避免造成往後社會上的不良問題云云。
三、經查：本件被告所犯販賣第二級毒品、轉讓第二級毒品等罪
    ，業經臺灣板橋地方法院判處罪刑，被告上訴本院，經本院
    於99年5月11日以99年度上訴字第803號判決判處罪刑，並定
    應執行刑為有期徒刑23年在案。又本案雖經本院辯論終結，
    但尚未判決確定，被告與共犯林錩佑、張啟山、證人楊棟樑
    、林姿伶、藍元川、王奕彥、林義雄、王國華等人間係相互
    認識之友人，被告尚有勾串上開證人之虞；且被告所犯販賣
    第二級毒品罪為最輕本刑5 年以上有期徒刑之罪，經本院判
    處罪刑，並定應執行刑23年在案，可預期被告為規避該重刑
    ，而有逃亡之虞，致妨礙後續審判及將來執行程序進行之可
    能性增加。並按訴訟之程度，卷證資料，斟酌比例原則及必
    要性原則，兼衡人權保障及公益目的之考量，非予羈押顯難
    進行審判及執行，仍有繼續執行羈押之必要，不能因具保等
    強制處分而使之消滅。此外，本件復查無刑事訴訟法第 114
    條各款所定不得駁回具保停止羈押聲請之情形，被告所陳個
    人、家庭因素，則非審酌停止羈押之事由。綜上，本院審酌
    全案卷證及聲請人上揭聲請理由各情，認前開羈押原因尚未
    消滅，並斟酌命被告具保、責付或限制住居等侵害較小之手
    段，均不足以確保審判或執行程序之順利進行等情，仍有繼
    續執行羈押之必要，核與司法院大法官會議釋字第665 號解
    釋意旨並無相違，本件聲請具保停止羈押，自難准許，應予
    駁回。
據上論結，應依刑事訴訟法第220條，裁定如主文。
中    華    民    國    99    年    5     月    27    日
                  刑事第三庭  審判長法  官  陳博志
                                    法  官  劉興浪
                                    法  官  許文章
以上正本證明與原本無異。
如不服本裁定，應於收受送達後5日內向本院提出抗告狀。
                                    書記官  蔡慧娟
中    華    民    國    99    年    5     月    27    日

司法院資訊處製作；財團法人民間司法改革基金會備份。
